臺灣高等法院臺中分院刑事判決　　　　100年度上易字第795號
上　訴　人
即　被　告　陳勇志
選任辯護人　林更祐律師
上列上訴人因詐欺案件，不服臺灣臺中地方法院99年度易字第32
32號中華民國100年4月26日第一審判決（起訴案號：臺灣臺中地
方法院檢察署99年度偵字第11707、11212、17956號），提起上
訴，本院判決如下：
    主  文
上訴駁回。
    事  實
一、陳勇志前因詐欺案件，經臺灣臺中地方法院以九十六年度易
    字第一六五六號判決判處有期徒刑七月，再經本院以九十六
    年度上易字第二一四五號駁回上訴確定；另因妨害公務案件
    ，經臺灣臺中地方法院以九十六年度易字第四五八七號判決
    判處有期徒刑三月，並經本院以九十六年度上易字第一一九
    號駁回上訴確定；再因詐欺案件，經臺灣臺中地方法院以九
    十七年度易字第二三九七號判決判處有期徒刑三月，經本院
    以九十七年度上易字第一八０二號駁回上訴確定；上開案件
    嗣並定應執行有期徒刑十一月確定，入監執行後，於民國九
    十八年二月二十五日縮刑期滿執行完畢（起訴書誤載為九十
    八年三月十五日）。詎其仍不知悔改，竟自九十九年農曆過
    年前某日起，以月薪新台幣（下同）三萬元之代價，受雇參
    與真實姓名、年籍不詳，綽號為「賓哥」、「阿宏」等成年
    男子所組織之詐騙集團，而共同基於意圖為自己不法所有之
    詐欺取財之犯意聯絡，先由詐騙集團成員在網際網路上刊登
    應徵公司外務之廣告，使如附表一所示之劉家豪、孫學毅及
    廖偉君（上開三人均由檢察官為不起訴處分）等三人見此訊
    息後，不疑有他，旋以電話與該詐騙集團成員聯絡，陳勇志
    即對外自稱「王哥」、「小王」，以「阿宏」之主管身分，
    與「阿宏」以兩人一組方式，出面和劉家豪等人接洽，佯稱
    應徵工作必須交付其等名下所開設金融機構之存款帳戶提款
    卡及密碼，以便查帳及對帳，致劉家豪等人陷於錯誤，將附
    表一所示之金融機構存款帳戶提款卡密碼統一變更為「1681
    68」後，先後於附表一所示之時、地，將提款卡交付予陳勇
    志或綽號「阿宏」之男子，再供為綽號「賓哥」為首之詐騙
    集團作為人頭帳戶使用。而陳勇志所屬詐騙集團之不詳成員
    ，旋即於附表二所示之時間，以佯稱網路購物付款誤設分期
    付款或誤簽單據需至ＡＴＭ轉帳更正等語，或在拍賣網站上
    刊登虛偽之拍賣訊息，致使如附表二所示之被害人誤信為真
    ，各將如附表二所示之金額匯入如附表一所示之人頭帳戶中
    （詳細之被害人、匯款時間、詐欺方式、所匯入之帳戶及金
    額，各詳見附表二所載）。嗣因附表二所示之被害人察覺受
    騙而報案，再經警循線查獲，始而知悉上情。
二、案經台灣台中地方法院檢察署檢察官指揮暨彰化縣警察局溪
    湖分局報告及苗栗縣警察局移送偵查起訴。
    理  由
壹、證據能力：
    按被告以外之人（包括證人、鑑定人、告訴人、被害人及共
    同被告等）於審判外之陳述雖不符刑事訴訟法第一百五十九
    條之一至之四等四條之規定，而經當事人於審判程序同意作
    為證據，法院審酌該言詞陳述或書面陳述作成時之情況，認
    為適當者，亦得為證據；當事人、代理人或辯護人於法院調
    查證據時，知有刑事訴訟法第一百五十九條第一項不得為證
    據之情形，而未於言詞辯論終結前聲明異議者，視為有前項
    之同意，同法第一百五十九條之五定有明文。立法意旨在於
    傳聞證據未經當事人之反對詰問予以核實，原則上先予排除
    。惟若當事人已放棄反對詰問權，於審判程序中表明同意該
    等傳聞證據可作為證據；或於言詞辯論終結前未聲明異議，
    基於尊重當事人對傳聞證據之處分權，及證據資料愈豐富，
    愈有助於真實發見之理念，且強化言詞辯論主義，使訴訟程
    序得以順暢進行，上開傳聞證據亦均具有證據能力。查本件
    以下引用之被告以外之人於審判外之言詞或書面陳述，檢察
    官、被告及辯護人於本院審理時，並未就有何於刑事訴訟法
    第一百五十九條第一項不得為證據之情形於本院言詞辯論終
    結前聲明異議，且有關上開證據資料亦經本院於審理期日逐
    一提示、朗讀，並告以要旨，本院復審酌相關證人證述筆錄
    製成、文書卷證資料取得，並無證據顯示有何違背程序規定
    情事，依據上述之說明，均應具有證據能力。
貳、實體方面：
一、訊據被告被告陳勇志矢口否認有何詐欺取財之犯行，辯稱：
    伊不知其應徵之公司為詐欺集團，伊確實有向他人收取帳戶
    再轉交綽號「賓哥」之男子，但以為他們是作地下期指，伊
    負責應徵工作並收取賭資，而應徵者要提供帳戶，係因客戶
    會匯款至業務的帳戶，公司要求要核對賭資是否正確，伊因
    本身帳戶有問題，所以未提供帳戶云云；辯護意旨則略以：
    被告辯稱向劉家豪、孫學毅及廖偉君等收取帳戶提款卡，係
    因受「賓哥」之交代，關於此節，從上開三人之帳戶交易明
    細即可佐證，而該三人辯稱提供帳戶係為匯入薪資之用，獲
    得檢察官採信，並均為不起訴處分，惟卻不相信被告所言，
    且原審判決主要係以被告學經歷認為被告不可能不知上開三
    人提供帳戶是要給詐欺集團作為人頭帳戶使用，另綜觀全卷
    ，亦無任何積極證據足證被告與詐欺集團有何詐欺犯意之聯
    絡或行為之分擔，況據劉家豪之證述，伊提供金融卡當天晚
    間，還和被告一起吃飯喝酒，而詐騙集團於當天已密集利用
    劉家豪之帳戶行騙，顯見被告與詐騙集團並無任何犯意聯絡
    否則豈有詐騙行為人利用被害人提供之金融帳戶行騙之際，
    尚與被害人共同飲酒之理等語。
二、經查：
（一）如附表一所示之被害人劉家豪、孫學毅及廖偉君等三人，
      因受詐騙集團之欺，誤信渠等為應徵外務工作，將渠等所
      申設之如附表一所示之金融機構存款帳戶提款卡密碼統一
      變更為「168168」後，再先後於附表一所示之時、地，將
      提款卡交付予被告陳勇志或綽號「阿宏」之男子等情，分
      據證人孫學毅、劉家豪、廖偉君於警詢（見彰化縣警察局
      溪湖分局溪警分偵字第0990013158號刑案偵查卷第九八至
      一０五、一０九至一一三、一一七至一二一頁）及原審審
      理中（見原審卷二第五二至五八、七六至七八頁）證述綦
      詳；又如附表二所示之被害人，因受詐騙集團成員佯稱網
      路購物付款誤設分期付款或誤簽單據需至ＡＴＭ轉帳更正
      等語，或誤信拍賣網站上虛偽刊登之拍賣訊息，因而陷於
      錯誤，各將如附表二所示之金額，匯入被害人孫學毅、劉
      家豪、廖偉君等受詐騙而交付之帳戶中等情，亦分據證人
      蔡慧庭、廖景陶、余雅芬、呂瑞珊、吳佩倚、吳盈蓁、林
      婉婷、李宗鴻、楊凱翔、王柏穎、何如婕、王正昇、楊薇
      靜、余庭瑋、李璟禎、李宸宏、賴建勛、吳炎龍、呂啟彬
      、林昆祈、孫國順等於警詢證述明確，復有孫學毅彰化商
      業銀行南屯分行帳號00000000000000交易明細查詢、台中
      福平里郵局（局號0000000、帳號0000000）客戶歷史交易
      清單、劉家豪合作金庫商業銀行建成分行帳號0000000000
      000開戶基本資料及往來交易明細表、古坑郵局（局號000
      0000、帳號0000000）客戶歷史交易明清單、廖偉君台中
      漢口路郵局（局號0000000、帳號0000000）客戶歷史交易
      清單、合作金庫商業銀行臺中分行帳號0000000000000 號
      開戶基本資料及交易明細表、蔡慧庭內政部警政署反詐騙
      諮詢專線紀錄表及彰化縣警察局和美分局大霞派出所受理
      刑事案件報案三聯單、廖景陶郵政自動櫃員機交易明細表
      、余雅芬中國信託自動櫃員機交易明細表、呂瑞珊國泰世
      華銀行客戶交易明細表、吳佩倚中國信託自動櫃員機交易
      明細表、吳盈蓁郵政自動櫃員機交易明細表、林婉婷提出
      之露天拍賣網頁影本、李宗鴻MMA金融交易網（永豐銀行
      網路銀行）帳戶往來明細、楊凱翔第一銀行網路理財交易
      明細資料、王柏穎中國信託自動櫃員機交易明細表、何如
      婕內政部警政署反詐騙諮詢專線紀錄表、王正昇永豐銀行
      匯款委託書、楊薇靜郵政國內匯款執據、余庭瑋玉山銀行
      自動櫃員機交易明細表及露天拍賣網頁影本、李璟禎華南
      銀行自動櫃員機交易明細表、李宸宏內政部警政署反詐騙
      案件紀錄表、賴建勛臺灣銀行網路銀行交易明細表、呂炎
      龍建華銀行帳戶（帳號00000000000000）存摺影本、呂啟
      彬彰化銀行自動櫃員機交易明細表、林昆祈台北市政府警
      察局大安分局新生南路派出所受理刑事案件報案三聯單、
      孫國順台新銀行自動櫃員機交易明細表及露天拍賣網頁影
      本等附卷可資佐證（以上資料，分見彰化縣警察局溪湖分
      局溪警分偵字第0990013158號刑案偵查卷、核退字第七０
      九號卷第四三至六四頁），堪認證人孫學毅、劉家豪、廖
      偉君等交付予被告陳勇志或綽號「阿宏」之男子之如附表
      一所示之金融帳戶，業經上開詐騙集團充為人頭帳戶使用
      無訛。
（二）被告陳勇志雖辯稱伊不知綽號「賓哥」及其應徵之公司為
      詐騙集團云云，然查：
  １、被告陳勇志於九十九年四月十九日警詢中供稱：「我有假
      冒『王哥』的名字與劉家豪聯絡」、「因為當時我加入公
      司時，公司裡面一名綽號『賓哥』之男子，告訴我說公司
      是從事期貨指數之工作，可能有涉及到賭博罪刑，所以叫
      我不要用本名來對外聯繫，『小王、王哥』這個名字是我
      自己取的」、「（你向劉家豪、孫學毅、廖偉君等三人收
      取帳戶提款卡之後，均是交付何人）都是交付給綽號『阿
      宏』之男子，由『阿宏』交回公司」、「我沒有詐騙他們
      三人，我都有向他們說帳戶提款卡是要拿來做期指的，公
      司會匯款薪資及客戶的賭資給他們，公司要對帳，他們才
      把提款卡交給我或『阿宏』，由『阿宏』交回公司」、「
      公司統一規定密碼設定為168168，我或是『阿宏』告訴他
      們要變更提款卡密碼為168168，他們設定完才將提款卡交
      付給我和『阿宏』」、「（車號DM -7437號自小客車）有
      時候會借給『阿宏』使用，曾經借給他一、二次，我每天
      都要載他上、下班」、「一開始我是在網路上看到一則應
      徵外務的廣告，因為我本身的帳戶在三年前就變成警示帳
      戶了，所以『賓哥』告訴我，不能當外務，就叫我負責幫
      他面試要來公司應徵者，另外我也負責載『阿宏』上、下
      班」、「我是九十九年三月十日左右加入這個公司的，我
      不知道『賓哥』、『阿宏』的真實姓名和年籍資料，我跟
      他們聯絡都是使用公司發給我的手機，但是手機又交還給
      『阿宏』了，所以我與他們聯絡的手機號碼我也忘記了」
      、「『賓哥』才是幕後首腦，我的薪水是每月六萬元（被
      告陳勇志之後於偵查中、原審準備程序均改口稱月薪為三
      萬元），負責面試應徵者和訓練新人」、「（你也是公司
      的新人，要如何訓練新人）公司有給我一本手冊，上面有
      敘述應徵者的條件，公司的規定我只需要跟他們說明，不
      用訓練」、「（你把孫學毅提領出來交付給你的錢，交付
      給何人）我下班時交給『阿宏』，由『阿宏』將錢跟手機
      統一交回公司」等語，按被告陳勇志為五專畢業之學歷，
      且於本案發生時年紀已三十五歲，此有其年籍資料可查，
      應具有相當之智識程度及社會歷練，其所述「原本應徵外
      務，因自己的帳戶是警示帳戶，即負責面試應徵者及訓練
      員工，月薪高達六萬元（或之後改稱之三萬元）」云云，
      依其工作經歷研判，條件過於優渥，有違於一般社會常情
      ，再觀其所述之工作內容甚為貧乏，且應徵新人之地點竟
      在咖啡廳，而非於公司內部，復不知公司名稱、員工真實
      姓名，加諸所用電話均由公司統一發給並收回，還需要向
      應徵者索取金融帳戶提款卡、密碼，對外自稱「王哥」而
      非本名等客觀情況，並由被告不需要具備任何專業技能，
      也未實質負責任何有生產力之工作，就可以擔任面試應徵
      者之「主管」（證人劉家豪、廖偉君、孫學毅均一致證稱
      被告乃「阿宏」之主管），足徵被告應已知悉所參與者顯
      非合法營運之公司。
  ２、查證人孫學毅於警詢中證稱：被告向伊陳稱交付金融卡是
      為月底結餘薪水之用等語，證人廖偉君於警詢中證稱：對
      方稱伊工作第一個月是領日薪，交付金融卡是供公司會計
      查薪水有無入帳之用等語，證人劉家豪於警詢中證稱：對
      方告稱為方便公司會計小姐查帳所以要交付金融卡等語，
      無一與被告辯稱伊要應徵者提供帳戶，係因客戶會匯款至
      業務的帳戶，公司要求要核對賭資是否正確云云相符。況
      若如被告所辯解，則應徵者僅需提供一個帳戶即可達到上
      述要求，然觀證人孫學毅、劉家豪、廖偉君等交付予被告
      之帳戶，各為二個或三個（詳如附表一所示），顯然被告
      要求應徵者交付帳戶之目的，並非供對帳之用，是以被告
      前揭辯解俱無可信。
  ３、再參酌證人劉家豪、廖偉君、孫學毅等於警詢暨原審之證
      述，渠等工作期間，曾受被告指示，載被告或「阿宏」外
      出提領現金或為之提領現金，且渠等薪資係由被告按日或
      數日後以現金支付，而非由公司轉帳至渠等之帳戶，被告
      竟身兼應徵者及支付薪資者之角色，被告顯非如其所辯僅
      係單純受雇之身分，則被告辯稱不知其應徵之公司為詐欺
      集團云云，難認可採。
  ４、佐以警方於九十九年四月十九日搜索時，在被告使用之車
      號DM-7 437號自小客車上查扣之四頁文件，其中第一、二
      頁內容，略為：「張建華...有債協、星期三渣打開戶...
      第一富邦老婆管、無卡」、「楊SIR，渣打信貸兩筆合併
      4560萬泰催收、台中三信貸90萬、房貸新光、渣打華南薪
      轉戶頭」、「李小姐、玉山渣打開戶、老公在服刑」、「
      黃小姐、中信匯豐渣打花旗荷蘭、刷九成、郵局中信開戶
      」、「朱愛儒、郵局、中小企銀、新光開戶渣打、信用空
      白、開公司」、「余先生、玉山、富邦、聯邦、中信、渣
      打、日盛、永豐、花旗、開公司」等情，與被告辯稱其係
      「應徵外務員」之工作內容並無關聯，且明顯係在清查他
      人之金融帳戶開戶、使用狀況。雖被告推稱該兩份文件為
      「阿宏」掉在伊車上云云，然該車為被告日常所使用，此
      經被告供明在卷，而「阿宏」因與被告一同工作，才會搭
      被告之車，是該份文件堪以推論為被告與「阿宏」一起工
      作所使用之文件。綜上各情，堪認被告應已知悉所加入者
      非其所辯稱之地下期指公司，而係一詐騙集團，而其所謂
      面試新人工作，實乃負責蒐集人頭帳戶之工作。
（三）又檢警雖曾自被告於九十九年五月三日偵查中提出之「刑
      事請求調查證據聲請狀」所提供之車號（見核退卷第七七
      三號卷第七至十一頁），再參考提款機監視錄影畫面，查
      獲為詐騙集團提領款項之車手蔡坤昌（業經原審另案審結
      ），而蔡坤昌到案後於偵查中供稱其直接上手為綽號「陳
      大哥」之不詳男子，「陳大哥」並非被告陳勇志，且綽號
      「賓哥」或「阿宏」伊都沒有接觸過等語（見偵字第一一
      七０七號卷第三三三至三三五頁），惟以現今詐騙集團之
      規模，成員間各有分工，收購帳戶者取得金融卡後交回集
      團，集團再轉交金融卡囑咐車手提款，彼此間互不接觸甚
      為平常，是以被告縱有供出集團中負責提領贓款之車手使
      用之機車車號，並使檢警因而循線查獲蔡坤昌，亦不足認
      被告辯稱於不知情下參與詐騙集團云云為可採信。
（四）另有關辯護人指稱證人劉家豪提供其金融卡後，於當日晚
      間曾與被告一起吃飯喝酒，而該日詐騙集團密集利用證人
      劉家豪提供之帳戶行騙，顯見被告與詐騙集團並無任何犯
      意聯絡云云。查證人劉家豪於九十九年三月二十二日上午
      十時許，將如附表一編號二所示之帳戶金融卡交付被告後
      ，詐騙集團成員旋於同日中午十二時許起至同日晚間十一
      時許止，分別施用詐術，使如附表二編號七至十六所示之
      被害人，先後將款項匯入證人劉家豪提供如附表一編號二
      所示之合作金庫建成分行及古坑郵局帳戶中等情，業已如
      前述，而證人劉家豪並於本院審理中證實其交付金融卡與
      被告當日，確曾與被告及一名偵查佐（鎖靖容）一起吃飯
      喝酒至翌日凌晨無誤（見本院卷第一五七頁），另證人鎖
      靖容亦於本院審理時到庭證稱伊於上述時日，為追查另案
      曾與被告一同餐敘等語（見本院卷第一八０頁），然詐騙
      集團分工縝密，被告既僅為蒐集人頭帳戶者，則負責行騙
      及提領贓款者，自有他人負責，是以被告於騙取證人劉家
      豪之金融卡後，縱於同日仍與不知情之證人吃飯喝酒，亦
      難認其間有何矛盾或不合常情之處，是辯護人上開辯詞，
      洵無足採。
（五）綜上，本件被告詐欺取財犯行事證明確，均堪認定，應予
      依法論科。
三、論罪科刑：
（一）按以自己犯罪之意思而參與，其所參與者雖非犯罪構成要
      件之行為，仍無解於共同正犯之罪責；又按共同正犯之成
      立，祇須具有犯意之聯絡，行為之分擔，既不問犯罪動機
      起於何人，亦不必每一階段犯行，均經參與，最高法院著
      有六十六年臺上字第二五二七號判例、三十四年上字第八
      六二號判例可資參照。次按，共同實施犯罪行為之人，在
      合同意思範圍以內，各自分擔犯罪行為之一部，相互利用
      他人之行為，以達其犯罪之目的者，即應對於全部所發生
      之結果，共同負責，又共同正犯之意思聯絡，不限於事前
      有所協議，其於行為當時，基於相互之認識，以共同犯罪
      之意思參與者，亦無礙於共同正犯之成立，最高法院另著
      有九十二年度臺上字第三二九一號判決可資參照。查被告
      陳勇志參與上開詐騙集團，並彼此以分工方式達其等詐騙
      之目的，其所參與者（蒐集人頭帳戶）雖非犯罪構成要件
      之行為，仍應對於全部所發生之結果，共同負責；是核被
      告陳勇志所為，均係犯刑法第三百三十九條第一項之詐欺
      取財罪。被告與綽號「賓哥」、「阿宏」及上開詐騙集團
      其他成員間，就附表一、二所示之犯行，有犯意之聯絡及
      行為之分擔，均為共同正犯。被告所為如附表一、二所示
      之各次詐欺犯行，犯意各別，行為互殊，應予分論併罰。
（二）查被告前曾因詐欺案件，經臺灣臺中地方法院以九十六年
      度易字第一六五六號判決判處有期徒刑七月，再經本院以
      九十六年度上易字第二一四五號駁回上訴確定；另因妨害
      公務案件，經臺灣臺中地方法院以九十六年度易字第四五
      八七號判決判處有期徒刑三月，並經本院以九十六年度上
      易字第一一九號駁回上訴確定；再因詐欺案件，經臺灣臺
      中地方法院以九十七年度易字第二三九七號判決判處有期
      徒刑三月，經本院以九十七年度上易字第一八０二號駁回
      上訴確定；上開案件嗣並定應執行有期徒刑十一月確定，
      入監執行後，於九十八年二月二十五日縮刑期滿執行完畢
      ，有台灣高等法院被告前案紀錄表在卷可參，其於五年內
      故意再犯本件有期徒刑以上之罪，均為累犯，均應依刑法
      第四十七條第一項之規定加重其刑。
四、原審判決認被告罪證明確，適用刑法第二十八條、第三百三
    十九條第一項、第四十七條第一項、第五十一條第五款，刑
    法施行法第一條之一等規定，並審酌被告為五專畢業之學歷
    ，然前科累累，貪圖三萬元月薪加入詐騙集團負責收取人頭
    帳戶，作為集團成員詐騙附表二被害人匯款之工具使用，屬
    詐欺得款最重要之一環，造成被害人孫學毅、劉家豪、廖偉
    君之金融帳戶成為遭凍結之警示帳戶，附表二被害人均受有
    財產損害，且破壞人際、商業往來之信任甚鉅之犯罪動機、
    目的、手段，犯罪後未向被害人道歉或賠償，態度不佳等一
    切情狀，各量處如附表一、二主文欄所示之刑，並定應執行
    刑為有期徒刑二年，核其認事用法俱無不當，量刑亦稱允洽
    。被告上訴意旨猶執前詞，空言否認，其上訴為無理由，應
    予駁回。
據上論結，應依刑事訴訟法第三百六十八條，判決如主文。
本案經檢察官陳惠珠到庭執行職務。
中    華    民    國   100    年    12    月    21    日
            刑事第七庭    審判長法  官  林  榮  龍
                                法  官  黃  仁  松
                                法  官  王  義  閔
上列正本證明與原本無異。
不得上訴。
                                書記官  王  麗  珍
中    華    民    國   100    年    12    月    21    日
附表一
┌───┬─────┬──────┬───────┬─────────┬──────┐
│編號  │姓名      │時間        │地點          │帳戶名稱及帳號    │主文        │
├───┼─────┼──────┼───────┼─────────┼──────┤
│  1   │孫學毅    │99年3月18日 │臺中市○○路與│(1)臺中福平里郵局 │陳勇志共同犯│
│      │          │上午11時許  │崇德路口風尚人│  00000000000000  │詐欺取財罪，│
│      │          │            │文加咖啡館    │(2)彰化銀行南屯分 │累犯，處有期│
│      │          │            │              │  行00000000000000│徒刑柒月。  │
│      │          │            │              │                  │            │
├───┼─────┼──────┼───────┼─────────┼──────┤
│  2   │劉家豪    │99年3月22日 │臺中市○○路水│(1)古坑郵局       │陳勇志共同犯│
│      │          │上午10時許  │舞饌餐廳      │  00000000000000  │詐欺取財罪，│
│      │          │            │              │(2)合作金庫建成分 │累犯，處有期│
│      │          │            │              │  行0000000000000 │徒刑柒月。  │
│      │          │            │              │(3)臺新銀行北臺中 │            │
│      │          │            │              │  分行000000000000│            │
│      │          │            │              │                  │            │
├───┼─────┼──────┼───────┼─────────┼──────┤
│  3   │廖偉君    │99年3月25日 │臺中市○○路原│(1)臺中漢口路郵局 │陳勇志共同犯│
│      │          │下午4時許   │點咖啡店      │  00000000000000  │詐欺取財罪，│
│      │          │            │              │(2)合作金庫臺中分 │累犯，處有期│
│      │          │            │              │  行000000000000  │徒刑柒月。  │
│      │          │            │              │                  │            │
└───┴─────┴──────┴───────┴─────────┴──────┘
附表二
┌───┬─────┬──────┬───────┬─────────┬──────┐
│編號  │被害人姓名│被害時間    │詐欺方式      │匯入之帳戶及金額  │主文        │
│      │          │            │              │（新臺幣）        │            │
├───┼─────┼──────┼───────┼─────────┼──────┤
│  1   │蔡慧庭    │(1)99年03月2│上開詐欺集團成│(1)孫學毅彰銀南屯 │陳勇志共同犯│
│      │          │0日晚間9時51│員佯稱蔡慧庭於│  分行帳戶10,0000 │詐欺取財罪，│
│      │          │分          │網路購物付款時│  元              │累犯，處有期│
│      │          │(2)99年3月21│誤設為分期付款│(2)帳戶同上       │徒刑肆月。  │
│      │          │日凌晨0時38 │，需至ATM轉帳 │  10,0000元       │            │
│      │          │分          │更正。        │                  │            │
├───┼─────┼──────┼───────┼─────────┼──────┤
│  2   │廖景陶    │99年03月20日│上開詐欺集團成│孫學毅臺中福平里郵│陳勇志共同犯│
│      │          │晚間9時10分 │員佯稱廖景陶於│局帳戶18,752元    │詐欺取財罪，│
│      │          │            │奇摩網路購物付│                  │累犯，處有期│
│      │          │            │款時誤設為分期│                  │徒刑月。  │
│      │          │            │付款，且佯為郵│                  │            │
│      │          │            │局人員，誆騙廖│                  │            │
│      │          │            │景陶需至ATM轉 │                  │            │
│      │          │            │帳更正。      │                  │            │
├───┼─────┼──────┼───────┼─────────┼──────┤
│  3   │余雅芬    │99年3月20日 │上開詐欺集團成│帳戶同上          │陳勇志共同犯│
│      │          │晚間9時23分 │員佯稱余雅芬於│1元               │詐欺取財罪，│
│      │          │            │貨到付款之買賣│                  │累犯，處有期│
│      │          │            │交易，付款時誤│                  │徒刑月。  │
│      │          │            │設為分期付款，│                  │            │
│      │          │            │誆騙需至ATM 轉│                  │            │
│      │          │            │帳更正。      │                  │            │
├───┼─────┼──────┼───────┼─────────┼──────┤
│  4   │呂瑞珊    │99年3月20日 │上開詐欺集團成│帳戶同上          │陳勇志共同犯│
│      │          │晚間9時49分 │員佯稱呂瑞珊於│7,536元           │詐欺取財罪，│
│      │          │            │網路購物時訂單│                  │累犯，處有期│
│      │          │            │錯誤，需至ATM │                  │徒刑月。  │
│      │          │            │轉帳更正。    │                  │            │
├───┼─────┼──────┼───────┼─────────┼──────┤
│  5   │吳佩倚    │99年3月20日 │上開詐欺集團成│帳戶同上          │陳勇志共同犯│
│      │          │晚間8時49分 │員佯稱吳佩倚於│20,017元          │詐欺取財罪，│
│      │          │            │網路購物付款時│                  │累犯，處有期│
│      │          │            │誤設為分期付款│                  │徒刑月。  │
│      │          │            │，需至ATM轉帳 │                  │            │
│      │          │            │更正。        │                  │            │
├───┼─────┼──────┼───────┼─────────┼──────┤
│  6   │吳盈蓁    │99年3月20日 │上開詐欺集團成│帳戶同上          │陳勇志共同犯│
│      │          │晚間8時51分 │員佯稱吳盈蓁於│5,980元           │詐欺取財罪，│
│      │          │            │網路購物付款時│                  │累犯，處有期│
│      │          │            │，將送貨員交付│                  │徒刑月。  │
│      │          │            │之單據誤簽，致│                  │            │
│      │          │            │誤設為分期付款│                  │            │
│      │          │            │，需至ATM轉帳 │                  │            │
│      │          │            │更正。        │                  │            │
├───┼─────┼──────┼───────┼─────────┼──────┤
│  7   │林婉婷    │99年03月22日│上開詐欺集團成│劉家豪合庫建成分行│陳勇志共同犯│
│      │          │下午5時30分 │員在露天拍賣網│帳戶10,000元      │詐欺取財罪，│
│      │          │            │站佯裝手機拍賣│                  │累犯，處有期│
│      │          │            │之訊息，致林婉│                  │徒刑月。  │
│      │          │            │婷誤信而匯款。│                  │            │
├───┼─────┼──────┼───────┼─────────┼──────┤
│  8   │李宗鴻    │99年03月22日│上開詐欺集團成│帳戶同上          │陳勇志共同犯│
│      │          │晚間7時30分 │員在露天拍賣網│6,000元           │詐欺取財罪，│
│      │          │            │站佯裝數位相機│                  │累犯，處有期│
│      │          │            │拍賣之訊息，致│                  │徒刑月。  │
│      │          │            │李宗鴻誤信而匯│                  │            │
│      │          │            │款。          │                  │            │
├───┼─────┼──────┼───────┼─────────┼──────┤
│  9   │楊凱翔    │99年03月22日│上開詐欺集團成│帳戶同上          │陳勇志共同犯│
│      │          │晚間8時31分 │員在奇摩拍賣網│8,000元           │詐欺取財罪，│
│      │          │            │站佯裝數位為相│                  │累犯，處有期│
│      │          │            │機拍賣之訊息，│                  │徒刑月。  │
│      │          │            │致楊凱翔誤信而│                  │            │
│      │          │            │匯款。        │                  │            │
├───┼─────┼──────┼───────┼─────────┼──────┤
│ 10   │王柏穎    │99年03月22日│上開詐欺集團成│帳戶同上          │陳勇志共同犯│
│      │          │晚間11時14分│員在露天拍賣網│5,200元           │詐欺取財罪，│
│      │          │            │站佯裝筆記型電│                  │累犯，處有期│
│      │          │            │腦拍賣之訊息，│                  │徒刑月。  │
│      │          │            │致王柏穎誤信而│                  │            │
│      │          │            │匯款。        │                  │            │
├───┼─────┼──────┼───────┼─────────┼──────┤
│ 11   │何如婕    │99年03月22日│上開詐欺集團成│帳戶同上          │陳勇志共同犯│
│      │          │晚間7時23分 │員在露天拍賣網│4,000元           │詐欺取財罪，│
│      │          │            │站佯裝數位相機│                  │累犯，處有期│
│      │          │            │拍賣之訊息，致│                  │徒刑月。  │
│      │          │            │何如婕誤信而匯│                  │            │
│      │          │            │款。          │                  │            │
├───┼─────┼──────┼───────┼─────────┼──────┤
│ 12   │王正昇    │99年03月22日│上開詐欺集團成│劉家豪古坑郵局帳戶│陳勇志共同犯│
│      │          │下午3時33分 │員在露天拍賣網│5,000元           │詐欺取財罪，│
│      │          │            │站佯裝數位相機│                  │累犯，處有期│
│      │          │            │拍賣之訊息，致│                  │徒刑月。  │
│      │          │            │王正昇誤信而匯│                  │            │
│      │          │            │款。          │                  │            │
├───┼─────┼──────┼───────┼─────────┼──────┤
│ 13   │楊薇靜    │99年03月22日│上開詐欺集團成│帳戶同上          │陳勇志共同犯│
│      │          │中午12時53分│員在拍賣網站佯│10,000元          │詐欺取財罪，│
│      │          │            │裝LV手提包拍賣│                  │累犯，處有期│
│      │          │            │之訊息，致楊薇│                  │徒刑月。  │
│      │          │            │靜誤信而匯款。│                  │            │
├───┼─────┼──────┼───────┼─────────┼──────┤
│ 14   │余庭瑋    │99年03月22日│上開詐欺集團成│帳戶同上          │陳勇志共同犯│
│      │          │中午12時22分│員在露天拍賣網│4,000元           │詐欺取財罪，│
│      │          │            │站佯裝筆記型電│                  │累犯，處有期│
│      │          │            │腦拍賣之訊息，│                  │徒刑月。  │
│      │          │            │致余庭瑋誤信而│                  │            │
│      │          │            │匯款。        │                  │            │
├───┼─────┼──────┼───────┼─────────┼──────┤
│ 15   │李璟禎    │99年03月22日│上開詐欺集團成│帳戶同上          │陳勇志共同犯│
│      │          │下午2時36分 │員在露天拍賣網│4,500元           │詐欺取財罪，│
│      │          │            │站佯裝除濕機拍│                  │累犯，處有期│
│      │          │            │賣之訊息，致李│                  │徒刑月。  │
│      │          │            │璟禎誤信而匯款│                  │            │
│      │          │            │。            │                  │            │
├───┼─────┼──────┼───────┼─────────┼──────┤
│ 16   │李宸宏    │99年03月22日│上開詐欺集團成│帳戶同上          │陳勇志共同犯│
│      │          │下午1時57分 │員在露天拍賣網│15,000元、1,000元 │詐欺取財罪，│
│      │          │、59分      │站佯裝筆記型電│                  │累犯，處有期│
│      │          │            │腦拍賣之訊息，│                  │徒刑月。  │
│      │          │            │致李宸宏誤信而│                  │            │
│      │          │            │匯款。        │                  │            │
├───┼─────┼──────┼───────┼─────────┼──────┤
│ 17   │賴建勛    │99年3月26日 │上開詐欺集團成│廖偉君臺中漢口路郵│陳勇志共同犯│
│      │          │中午12時30分│員在露天拍賣網│局帳戶6,100元     │詐欺取財罪，│
│      │          │            │站佯裝筆記型電│                  │累犯，處有期│
│      │          │            │腦拍賣之訊息，│                  │徒刑月。  │
│      │          │            │致賴建勛誤信而│                  │            │
│      │          │            │匯款。        │                  │            │
├───┼─────┼──────┼───────┼─────────┼──────┤
│ 18   │呂炎龍    │99年3月26日 │上開詐欺集團成│帳戶同上          │陳勇志共同犯│
│      │          │下午2時10分 │員在拍賣網站佯│13,000元          │詐欺取財罪，│
│      │          │            │裝液晶電視拍賣│                  │累犯，處有期│
│      │          │            │之訊息，致呂炎│                  │徒刑月。  │
│      │          │            │龍誤信而匯款。│                  │            │
├───┼─────┼──────┼───────┼─────────┼──────┤
│ 19   │呂啟彬    │99年3月26日 │上開詐欺集團成│帳戶同上          │陳勇志共同犯│
│      │          │下午3時5分  │員在露天拍賣網│11,000元          │詐欺取財罪，│
│      │          │            │站佯裝相機組拍│                  │累犯，處有期│
│      │          │            │賣之訊息，致呂│                  │徒刑月。  │
│      │          │            │啟彬誤信而匯款│                  │            │
│      │          │            │。            │                  │            │
├───┼─────┼──────┼───────┼─────────┼──────┤
│ 20   │林昆祈    │99年3月26日 │上開詐欺集團成│帳戶同上          │陳勇志共同犯│
│      │          │下午4時30分 │員在露天拍賣網│5,000元           │詐欺取財罪，│
│      │          │            │站佯裝Apple   │                  │累犯，處有期│
│      │          │            │ipod拍賣之訊息│                  │徒刑月。  │
│      │          │            │，致林昆祈誤信│                  │            │
│      │          │            │而匯款。      │                  │            │
├───┼─────┼──────┼───────┼─────────┼──────┤
│ 21   │孫國順    │99年3月26日 │上開詐欺集團成│帳戶同上          │陳勇志共同犯│
│      │          │下午5時15分 │員在露天拍賣網│3,200元           │詐欺取財罪，│
│      │          │            │站佯裝筆記型電│                  │累犯，處有期│
│      │          │            │腦拍賣之訊息，│                  │徒刑月。  │
│      │          │            │致孫國順誤信而│                  │            │
│      │          │            │匯款。        │                  │            │
└───┴─────┴──────┴───────┴─────────┴──────┘